【裁判字號】    99,抗,1055
【裁判日期】    991129
【裁判案由】    聲請具保停止羈押
【裁判全文】
臺灣高等法院臺中分院刑事裁定          99年度抗字第1055號
抗  告  人
即  被  告  劉宜沛
選任辯護人  蔡譯智律師
上列抗告人因聲請具保停止羈押案件，不服臺灣南投地方法院中
華民國99年11月4日裁定（99年度聲字第113號），提起抗告，本
院裁定如下：
    主  文
抗告駁回。
    理  由
一、本件抗告意旨略以：抗告人即被告劉宜沛（下稱被告）有無
    被判重罪，尚非法律上得繼續執行羈押之原因，亦難據此認
    定其有逃避審判及日後執行之慮，而具有逃亡之虞之相當理
    由。本件被告坦承全部犯罪事實，足見被告願意配合調查，
    有以具保足以取代羈押之情形，加上被告有固定住居所，且
    目前仍在服役中，是如准被告具保停止羈押，被告亦無逃亡
    或逃亡之虞等語。
二、按羈押之被告除有刑事訴訟法第114 條各款所列情形之一，
    經具保聲請停止羈押不得駁回外，其他因犯罪經依法羈押之
    被告應否許可停止羈押，事實審法院本有斟酌訴訟進行程度
    及其他一切情事自由裁量之權。又重罪常伴有逃亡、滅證之
    高度可能，係趨吉避凶、脫免刑責、不甘受罰之基本人性，
    倘一般正常之人，依其合理判斷，可認為該犯重罪嫌疑具有
    逃亡或滅證之相當或然率存在，即已該當「相當理由」之認
    定標準，不以達到充分可信或確定程度為必要。若依客觀、
    正常之社會通念，認為其人已有逃亡、滅證可能性者，當可
    認為具有相當理由認為其有逃亡、滅證之虞（最高法院98年
    度台抗字第668號裁定意旨參照）。經查：本件被告涉犯毒
    品危害防制條例第4條第2項販賣第二級毒品罪及同條例第3
    項販賣第三級毒品，所涉犯之罪均為最輕本刑為五年以上有
    期徒刑之罪，其涉犯重罪，復衡以重罪之刑事制裁較為嚴厲
    ，逃亡之誘因隨之增加，亦乃趨吉避凶、脫免刑責、不甘受
    罰之基本人性，依客觀、正常之社會通念，實足認被告已有
    逃亡之相當或然率存在。又衡諸販賣第二、三級毒品之行為
    ，對社會治安之危害甚重，被告販賣毒品之次數眾多，更助
    長毒品之氾濫，是依其犯罪情節，自手段及目的加以審查，
    為確保日後審理及執行程序順利進行，羈押被告亦未違反比
    例原則；且本案仍在原審審理中而未確定，為確保日後審理
    程序進行順利，並爾後之確實執行，應認該羈押之原因仍然
    存在並未消滅，從而，原審認被告實有繼續羈押之必要，而
    將被告之聲請駁回，於法並無不合。至本件被告雖以上揭抗
    告意旨提起抗告，惟本院審閱全部卷證認為被告羈押之原因
    仍然存在，是本件抗告，並無理由，應予駁回。
三、據上論結，應依刑事訴訟法第412條，裁定如主文。
中    華    民    國    99    年    11    月    29    日
            刑事第七庭   審判長法  官 林 榮 龍
                               法  官 李 秋 娟
                               法  官 黃 仁 松
以上正本證明與原本無異。
不得再抗告。
                               書記官 鄧 智 惠
中    華    民    國    99    年    11    月    30    日

司法院資訊處製作；財團法人民間司法改革基金會備份。
